臺灣臺中地方法院民事裁定
              111年度司監宣字第247號
聲  請  人  黃志卿  

相  對  人  黃惠津  

上列聲請人聲請選任特別代理人事件，本院裁定如下：
    主  文
選任王美金為受監護宣告人黃惠津辦理被繼承人黃火樹遺產分割
相關事宜之特別代理人。
聲請程序費用新臺幣壹仟元由相對人負擔。
    理  由
一、本件聲請意旨略以：聲請人為相對人黃惠津（女、民國00年
    0月0日生）之胞兄，相對人前於111年3月7日法院裁定監護
    生效，由其胞兄即聲請人任監護人，而聲請人與相對人之父
    即被繼承人黃火樹於110年10月19日死亡，遺有不動產等財
    產，聲請人欲辦理被繼承人黃火樹之遺產分割，然相對人之
    法定代理人即聲請人亦為繼承人，有法律上之利害衝突，爰
    聲請選任關係人即相對人之嬸嬸王美金（女、60年8月13日
    、身分證統一編號：Z000000000號）為相對人辦理被繼承人
    遺產分割相關事宜之特別代理人等語，並提出本院110年度
    監宣字第1061號裁定確定證明書、繼承系統表、遺產分割協
    議書、戶籍謄本、遺產稅免稅證明書、同意書等為證。
二、按監護人之行為與受監護人之利益相反或依法不得代理時，
    法院得因監護人、受監護人、主管機關、社會福利機構或其
    他利害關係人之聲請或依職權，為受監護人選任特別代理人
    ，民法第1098條第2項定有明文；前開規定依民法第1113條
    規定，準用於成年人之監護。
三、經查，聲請人主張之前開事實，業據其提出上開書證為證，
    而相對人前經本院以110年度監宣字第1061號裁定選定聲請
    人為相對人之監護人，亦有該裁定確定證明書、戶籍謄本在
    卷可稽，堪信為真正。聲請人既為相對人之法定代理人，二
    人亦同為被繼承人黃火樹之繼承人，關於被繼承人黃火樹之
    遺產分割事宜，如擔任相對人之法定代理人，顯然利益衝突
    ，聲請人依法不得代理相對人，聲請人聲請為該等事宜為相
    對人選任特別代理人，自屬有據。而關係人王美金係為相對
    人之嬸嬸，且同意擔任相對人之特別代理人，有其所簽署之
    同意書在卷可憑，又據聲請人所提遺產分割協議書，其上記
    載所擬分割被繼承人黃火樹所遺之不動產，由相對人取得坐
    落臺中市○○區○○○段000地號土地權利範圍全部，相對人之應
    繼分已獲有保障。準此，本院認由關係人王美金擔任相對人
    辦理被繼承人黃火樹遺產分割相關事宜之特別代理人，應屬
    妥適，爰選任之。
四、依家事事件法第164條第2項之規定，裁定如主文。
中　　華　　民　　國　 111　　年　　5 　　月　　30　　日
                  家事法庭  司法事務官  沈珮純
以上正本係照原本作成。
如不服本裁定應於送達後10日內向本院提出抗告狀，並繳納抗告
費新臺幣1,000元。
中　　華　　民　　國　 111　　年　　5 　　月　　30　　日
                            書  記  官  張琳紫